【裁判字號】    92,抗,246
【裁判日期】    921022
【裁判案由】    偽造文書
【裁判全文】
臺灣高等法院臺南分院刑事裁定           九十二年度抗字第二四六號     潛
      抗  告  人
      即 自訴 人  甲  ○  ○.
      被      告  乙  ○  ○
右列抗告人因自訴偽造文書案件，不服臺灣臺南地方法院中華民國九十二年八月十九
日裁定（九十二年度自字第一○二號），提起抗告，本院裁定如左：
      主      文
抗告駁回。
      理      由
一、抗告意旨略以：抗告人所提自訴內容係針對被告犯有刑法第二百十三條公務員登
    載不實罪，進而行使該文書，以達誣告抗告人之目的。抗告人就被告訊問第三人
    黃水龍所製作筆錄及訊問過程錄音或錄影內容是否相符，仍有疑義，惟原審法院
    並未公開其勘驗過程，僅以「與筆錄內容相同」，即認被告不成罪，殊嫌率斷。
    另第三人黃水龍於原審法院九十一年度重訴字第二十號案件訊問筆錄，亦稱「當
    初我要檢舉的是葉柏東，我跟甲○○不熟，沒有要檢舉他的意思，調查站的人一
    直認為葉柏東是甲○○的手下，所以筆錄寫成那樣。他們說葉柏東屬於甲○○的
    集團」，可知黃水龍並無檢舉抗告人，係被告違反黃水龍意思而製作不實筆錄，
    其誣告抗告人之意甚明。原審法院不查致抗告人權益受損，為此請求撤銷原裁定
    ，並更為有利抗告人之裁判云云。
二、按法院或受命法官於自訴案件第一次審判期日前訊問及調查結果，如認為案件有
    刑事訴訟法第二百五十二條至第二百五十四條之情形者，得以裁定駁回其自訴，
    同法第三百二十六條第三項亦定有明文。復按刑法第二百一十六條行使不實登載
    之文書罪，須以公務員明知為不實之事項，而登載於職務上所掌公文書，並持以
    行使，始能成立。
三、抗告人指訴被告等涉犯誣告、行使登載不實公文書之事實，無非以被告等為法務
    部調查局台南市調查站（下稱調查站）調查員，於九十一年度重訴字第二○號甲
    ○○殺人未遂案，九十年十一月六日調查站偵訊時，製作該案被告黃水龍之不實
    筆錄，誣告抗告人為其所憑論據。惟查被告等於前揭時地製作抗告人甲○○涉犯
    九十一年度重訴字第二○號案被告黃水龍訊問筆錄，並非該九十一年度重訴字第
    二○號案之告訴人筆錄，有原審法院調閱九十一年度重訴字第二○號卷查明屬實
    。抗告人所舉黃水龍於原審法院之訊問筆錄，經原審法院於九十二年八月十九日
    勘驗該筆錄與訊問過程錄音帶，經核內容並無不符，亦有原審法院勘驗筆錄附卷
    可稽。依此而論，被告等登戴前揭公文書之內容既無不實，其持前揭內容真正之
    公文書予以行使，供檢察官據以提起公訴，自無構成行使登載不實公文書罪之可
    言。抗告人既無法提出充分積極證據足以證明被告等犯罪，原審法院認被告等犯
    罪嫌疑不足，裁定駁回自訴人之自訴，並不經言詞辯論為之。本院經核原裁定認
    事用法，均無不合。抗告意旨，猶執前詞，指摘原裁定不當，顯無理由，應予駁
    回。
四、據上論結，依刑事訴訟法第四百十二條，裁定如主文。
中  華  民  國      九十二      年        十        月      二十二      日
                                臺灣高等法院臺南分院刑事第一庭
                                    審判長法官  茆    臺    雲
                                          法官  李    文    福
                                          法官  蔡    長    林
右正本證明與原本無異。
不得再抗告。
                                    法院書記官  李    培    薇
中  華  民  國      九十二      年        十        月      二十三      日


司法院資訊處製作；財團法人民間司法改革基金會備份。
